Images des répertoires du notaire Joseph Emile Godet pour l'étude XXXIX
Archives nationales de France
Images des répertoires du notaire Joseph Emile Godet pour l'étude XXXIX
25 juin 1875 - 24 janvier 1902
MC/RE/XXXIX/17 - MC/RE/XXXIX/25
Etude XXXIX; Godet, Joseph Emile
9 registres
Archives nationales de France
Minutes et répertoires: la loi 2008-696 du 15 juillet 2008 relative aux archives a fixé à 75 ans à compter de la date de l'acte, ou à 25 ans à compter de la date du décès de l'intéressé si ce délai est plus bref, le délai de communication des minutes et répertoires des notaires; ce délai est porté à 100 ans à compter de la date de l'acte si le document se rapporte à un mineur (code du Patrimoine, articles L213-2, 4e d et 5e).
Autres documents de l'étude (dossiers de clients, comptabilité...): s'agissant d'archives privées, ces documents sont communicables selon les modalités fixées par le déposant ou le donateur.
Certains documents ne sont pas accessibles sous leur forme originale en raison de leur mauvais état de conservation.
Registres versés aux Archives nationales en 1981.
Images des répertoires de l’étude XXXIX
Archives de l'étude XXXIX
répertoire d'officier public ministériel
- Répertoire chronologique pour la période du 25 juin 1875 au 20 juin 1876, 25 juin 1875 - 20 juin 1876; MC/RE/XXXIX/17; Le répertoire comporte 19 feuillets et fait partie d'un registre de 201 feuillets de papier manuscrits, hauteur 35 x largeur 24 cm, composé de 20 cahiers foliotés par le notaire. Le registre est en bon état. A signaler: les feuillets 198 et 200 sont déchirés.
  Registre folioté en 2005 (foliotation non visible à l'écran)
  Le registre contient aussi le répertoire du notaire Marie Joseph Gustave Dubois pour la période du 1er septembre 1865 au 25 juin 1875.
  Le répertoire contient les informations suivantes: 1. le n° de l'acte dans l'année; 2. date du jour; 3. nature de l'acte passé en brevet; 4. nature de l'acte passé en minute; 5. nom, prénom, domicile des parties, indication sur la situation et les prix des biens; 6. date d'enregistrement de l'acte; 7. droits d'enregistrement.
  Attention: seuls les actes passés en minute sont conservés; les actes mentionnés dans le répertoire comme passés en simple brevet (colonne 3) ne sont pas conservés par les notaires et ne sont donc pas versés au Minutier (ils sont remis aux clients).
  répertoire
  - Liste chronologique des actes pour la période du 25 juin au 31 décembre 1875, 25 juin - 31 décembre 1875; 183 v°-192 v°; 10 feuillets
  - Liste chronologique des actes pour la période du 3 janvier au 20 juin 1876, 3 janvier - 20 juin 1876; 192 v°-201 v°; 10 feuillets
- Répertoire chronologique pour la période du 21 juin 1876 au 27 juin 1881, 21 juin 1876 - 27 juin 1881; MC/RE/XXXIX/18; Un registre de 101 feuillets de papier manuscrits, hauteur 35 x largeur 24 cm, composé de 10 cahiers foliotés par le notaire. Le registre est en bon état. A signaler: le feuillet 76 est taché d'encre.
  - Liste chronologique des actes pour la période du 21 juin au 30 décembre 1876, 21 juin - 30 décembre 1876; 1 r°-9 r°; 9 feuillets
  - Liste chronologique des actes pour la période du 2 janvier au 31 décembre 1877, 2 janvier - 31 décembre 1877; 9 r°-28 v°; 20 feuillets
  - Liste chronologique des actes pour la période du 2 janvier au 31 décembre 1878, 2 janvier - 31 décembre 1878; 28 v°-44 v°; 17 feuillets
  - Liste chronologique des actes pour la période du 2 janvier au 31 décembre 1879, 2 janvier - 31 décembre 1879; 44 v°-63 r°; 20 feuillets
  - Liste chronologique des actes pour la période du 2 janvier au 31 décembre 1880, 2 janvier - 31 décembre 1880; 63 r°-87 v°; 25 feuillets
  - Liste chronologique des actes pour la période du 3 janvier au 27 juin 1881, 3 janvier - 27 juin 1881; 87 v°-101 v°; 15 feuillets
- Répertoire chronologique pour la période du 27 juin 1881 au 3 juillet 1884, 27 juin 1881 - 3 juillet 1884; MC/RE/XXXIX/19; Un registre de 101 feuillets de papier manuscrits, hauteur 35 x largeur 24 cm, composé de 10 cahiers foliotés par le notaire. Le registre est en bon état. A signaler: les feuillets 59, 75, 79, 97 sont tachés d'encre.
  - Liste chronologique des actes pour la période du 27 juin au 31 décembre 1881, 27 juin - 31 décembre 1881; 1 r°-17 v°; 17 feuillets
  - Liste chronologique des actes pour la période du 2 janvier au 30 décembre 1882, 2 janvier - 30 décembre 1882; 17 v°-48 r°; 32 feuillets
  - Liste chronologique des actes pour la période du 2 janvier au 31 décembre 1883, 2 janvier - 31 décembre 1883; 48 r°-87 v°; 40 feuillets
  - Liste chronologique des actes pour la période du 2 janvier au 3 juillet 1884, 2 janvier - 3 juillet 1884; 87 v°-101 v°; 15 feuillets
- Répertoire chronologique pour la période du 3 juillet 1884 au 30 avril 1887, 3 juillet 1884 - 30 avril 1887; MC/RE/XXXIX/20; Un registre de 101 feuillets de papier manuscrits, hauteur 35 x largeur 24 cm, composé de 10 cahiers foliotés par le notaire. Le registre est en bon état. A signaler: le feuillet 4 est taché d'encre.
  - Liste chronologique des actes pour la période du 3 juillet au 31 décembre 1884, 3 juillet - 31 décembre 1884; 1 r°-19 r°; 19 feuillets
  - Liste chronologique des actes pour la période du 2 janvier au 31 décembre 1885, 2 janvier - 31 décembre 1885; 19 r°-54 r°; 36 feuillets
  - Liste chronologique des actes pour la période du 2 janvier au 31 décembre 1886, 2 janvier - 31 décembre 1886; 54 r°-89 r°; 36 feuillets
  - Liste chronologique des actes pour la période du 3 janvier au 30 avril 1887, 3 janvier - 30 avril 1887; 89 r°-101 v°; 13 feuillets
- Répertoire chronologique pour la période du 30 avril 1887 au 10 avril 1890, 30 avril 1887 - 10 avril 1890; MC/RE/XXXIX/21; Un registre de 101 feuillets de papier manuscrits, hauteur 35 x largeur 24 cm, composé de 10 cahiers foliotés par le notaire. Le registre est en bon état.
  - Liste chronologique des actes pour la période du 30 avril au 31 décembre 1887, 30 avril - 31 décembre 1887; 1 r°-23 v°; 23 feuillets
  - Liste chronologique des actes pour la période du 2 janvier au 31 décembre 1888, 2 janvier - 31 décembre 1888; 23 v°-58 v°; 26 feuillets
  - Liste chronologique des actes pour la période du 2 janvier au 31 décembre 1889, 2 janvier - 31 décembre 1889; 58 v°-88 v°; 31 feuillets
  - Liste chronologique des actes pour la période du 3 janvier au 10 avril 1890, 3 janvier - 10 avril 1890; 88 v°-101 v°; 14 feuillets
- Répertoire chronologique pour la période du 10 avril 1890 au 6 janvier 1893, 10 avril 1890 - 6 janvier 1893; MC/RE/XXXIX/22; Un registre de 101 feuillets de papier manuscrits, hauteur 35 x largeur 24 cm, composé de 10 cahiers foliotés par le notaire. Le registre est en bon état.
  - Liste chronologique des actes pour la période du 10 avril au 31 décembre 1890, 10 avril - 31 décembre 1890; 1 r°-26 v°; 26 feuillets
  - Liste chronologique des actes pour la période du 2 janvier au 31 décembre 1891, 2 janvier - 31 décembre 1891; 26 v°-61 r°; 36 feuillets
  - Liste chronologique des actes pour la période du 2 janvier au 31 décembre 1892, 2 janvier - 31 décembre 1892; 61 r°-100 r°; 40 feuillets
  - Liste chronologique des actes pour la période du 3 au 6 janvier 1893, 3 janvier - 6 janvier 1893; 100 r°-101 v°; 1 feuillet
- Répertoire chronologique pour la période du 7 janvier 1893 au 5 octobre 1895, 7 janvier 1893 - 5 octobre 1895; MC/RE/XXXIX/23; Un registre de 101 feuillets de papier manuscrits, hauteur 35 x largeur 24 cm, composé de 10 cahiers foliotés par le notaire. Le registre est en bon état.
  - Liste chronologique des actes pour la période du 7 janvier au 30 décembre 1893, 7 janvier - 30 décembre 1893; 1 r°-36 v°; 36 feuillets
  - Liste chronologique des actes pour la période du 2 janvier au 31 décembre 1894, 2 janvier - 31 décembre 1894; 26 v°-73 v°; 47 feuillets
    - du 2 janvier au 30 juin 1894, 2 janvier - 30 juin 1894; 26 v°-55 v°; 30 feuillets
    - du 1er juillet au 31 décembre 1894, 1er juillet - 31 décembre 1894; 55 v°-73 v°; 19 feuillets
  - Liste chronologique des actes pour la période du 2 janvier au 5 octobre 1895, 2 janvier - 5 octobre 1895; 73 v°-100 v°; 28 feuillets
- Répertoire chronologique pour la période du 7 octobre 1895 au 24 novembre 1898, 7 octobre 1895 - 24 novembre 1898; MC/RE/XXXIX/24; Un registre de 101 feuillets de papier manuscrits, hauteur 35 x largeur 24 cm, composé de 10 cahiers foliotés par le notaire. Le registre est en bon état.
  - Liste chronologique des actes pour la période du 7 octobre au 31 décembre 1895, 7 octobre - 31 décembre 1895; 1 r°-8 v°; 8 feuillets
  - Liste chronologique des actes pour la période du 2 janvier au 31 décembre 1896, 2 janvier - 31 décembre 1896; 8 v°-41 v°; 34 feuillets
  - Liste chronologique des actes pour la période du 4 janvier au 31 décembre 1897, 4 janvier - 31 décembre 1897; 42 r°-72 r°; 31 feuillets
  - Liste chronologique des actes pour la période du 3 janvier au 24 novembre 1898, 3 janvier - 24 novembre 1898; 72 r°-100 v°; 28 feuillets
- Répertoire chronologique pour la période du 24 novembre 1898 au 24 janvier 1902, 24 novembre 1898 - 24 janvier 1902; MC/RE/XXXIX/25; Un registre de 101 feuillets de papier manuscrits, hauteur 35 x largeur 24 cm, composé de 10 cahiers foliotés par le notaire. Le registre est en bon état. A signaler: le feuillet 81 est taché d'encre; le feuillet 69 est déchiré en partie.
  - Liste chronologique des actes pour la période du 24 novembre au 31 décembre 1898, 24 novembre - 31 décembre 1898; 1 r°-4 v°; 4 feuillets
  - Liste chronologique des actes pour la période du 3 janvier au 30 décembre 1899, 3 janvier - 30 décembre 1899; 4 v°-38 r°; 33 feuillets
  - Liste chronologique des actes pour la période du 2 janvier au 31 décembre 1900, 2 janvier - 31 décembre 1900; 38 r°-67 v°; 30 feuillets
  - Liste chronologique des actes pour la période du 2 janvier au 31 décembre 1901, 2 janvier - 31 décembre 1901; 67 v°-99 r°; 33 feuillets
  - Liste chronologique des actes pour la période du 2 au 24 janvier 1902, 2 janvier - 24 janvier 1902; 99 r°-100 v°; 2 feuillets